臺灣高雄地方法院刑事裁定
111年度聲判字第27號
聲  請  人  
即  告訴人  林○美  姓名年籍資料詳卷
代  理  人  王維毅律師
被      告  李竑陞




上列聲請人因告訴被告妨害秘密等案件，不服臺灣高等檢察署高
雄檢察分署檢察長駁回再議之處分（111年度上聲議字第585號，
原不起訴處分案號：臺灣高雄地方檢察署111年度偵字第2978號
號），聲請交付審判，本院裁定如下：
    主  文
交付審判之聲請駁回。
    理  由
一、按告訴人不服上級法院檢察署檢察長或檢察總長認再議為無
    理由而駁回之處分者，得於接受處分書後10日內委任律師提
    出理由狀，向該管第一審法院聲請交付審判；法院認為交付
    審判之聲請不合法或無理由者，應駁回之，刑事訴訟法第25
    8條之1、第258條之3第2項前段，分別定有明文。查本件聲
    請人即告訴人（下稱聲請人。另依聲請人告訴之被害情節，
    雖非屬性侵害犯罪防治法第12條第1項、第2項規定所保護之
    對象，惟事關其隱私，故援引該法保護被害人之立法目的，
    於判決中隱匿其姓名、任職機關等資料，又因被告任職機關
    涉及聲請人之相關資訊，一併隱匿，此部分均詳卷）就被告
    甲○○之妨害秘密罪嫌，向臺灣高雄地方檢察署（下稱高雄地
    檢）提出告訴，經檢察官偵查後以111年度偵字第2978號為
    不起訴處分（下簡稱原不起訴處分）；聲請人不服聲請再議
    ，經臺灣高等檢察署高雄檢察分署（下稱高雄高分檢）檢察
    長認再議為無理由，以111年度上聲議字第585號處分書（下
    稱駁回再議處分）駁回再議。聲請人於民國111年4月6日收
    受該處分書後，委任律師為代理人，於法定期間內即同年月
    8日具狀向本院聲請交付審判等情，業據本院依職權調取上
    開案卷，並檢視本院聲判卷內刑事交付審判聲請狀之本院收
    狀章上日期屬實，是本件聲請合乎法定程式，先予敘明。
二、聲請人原告訴意旨略以：
　　被告甲○○前為高雄市苓雅區某國小之實習老師，聲請人為該
    學校之教職員。詎被告基於妨害秘密之犯意，於110年7月7
    日下午2時許及3時許，尾隨聲請人進入上開學校之女廁，將
    手機置於女廁隔板上方，無故以錄影方式竊錄聲請人如廁之
    影像。因認被告涉有刑法第315條之1第2款之無故以錄影方
    式竊錄他人非公開活動及身體隱私罪嫌。
三、高雄地檢署檢察官偵查結果略以：
    依被告之辯詞，雖係承認有出現在女廁入口處，用IPHONE手
    機按下快捷鍵隨意亂拍及錄影，但都是拍天花板，否認有進
    入女廁偷拍聲請人上廁所；也有將手機交給聲請人，並依聲
    請人指示打開手機及刪除影片等語。而：⑴經勘驗現場監視
    錄影畫面，僅攝得聲請人前往女廁時被告尾隨於後，及2人
    從教師休息室走出後在走廊談話之過程，無從證明被告有進
    入女廁及竊錄聲請人如廁之犯行。⑵警方持本院核發之搜索
    票前往被告位於高雄市苓雅區福德一路之住處（地址詳卷）
    執行搜索，雖扣得手機、IMAC主機、筆電各1個，但經送數
    位鑑識採證，並無發現與上開妨害秘密相關之不法事證，是
    本案並無查得被告竊錄之畫面。⑶依聲請人所提供其與被告
    之LINE對話紀錄，被告雖有坦承要偷拍之意思，但並未承認
    有完成竊錄聲請人如廁之行為；而本案並無查得被告竊錄之
    畫面，已如上述，是縱被告有持手機錄影或拍攝女廁之行為
    ，被告是否有錄得聲請人如廁之非公開活動或身體隱私部位
    ，實非無疑。又刑法第315條之1之妨害秘密罪，並無處罰未
    遂犯，故不得遽入被告上開罪責等語。
四、高雄高分檢駁回再議聲請意旨略以：
　　據聲請人於高雄地檢署及高雄高分院之證述、被告於高雄高
    分檢偵訊時所供承：有想要拍攝告訴人如廁之情形，但因為
    恐慌沒有拍到，只有拍天花板等語、以及高雄高分檢檢察官
    當庭勘驗聲請人提供監視錄影光碟內容，認被告確實有進入
    廁所內，同時與聲請人前後步出廁所一情。然因刑法第315
    條之1之妨害秘密罪，並無處罰未遂犯之規定，而本件被告
    已否認有拍得聲請人如廁之個人非公開活動或身體隱私部位
    行為，被告手機內之影片亦已應聲請人要求當場刪除及刪除
    留存之垃圾桶，是無積極事證足以證明被告確有竊錄聲請人
    如廁之非公開活動或身體隱私部位行為，故認本件再議無理
    由，依刑事訴訟法第258條前段為駁回之處分。
五、聲請交付審判意旨略以：
　㈠依聲請人證稱其在如廁時有聽到聲音，而受到驚嚇，並大喊
    誰在偷拍等語，及被告自承有聽到聲請人喊誰在偷拍，可證
    被告確有進到廁所裡，並將手機架在廁所隔板上窺視之行為
    ，則被告有刑法第315條之1第1款之無故窺視他人非公開活
    動或身體隱私部位罪嫌。
　㈡本案偵查中所扣之被告，並非被告犯案當時所用之手機，詎
    原不起訴處分及駁回再議處分對此未詳查或斟酌，即以該扣
    案手機未還原被告拍攝聲請人如廁畫面為由而為不起訴處分
    ，即有偵查未完備情事。　
六、本院認聲請交付審判應予駁回之理由：
  ㈠按刑事訴訟法第258條之1規定聲請人得向法院聲請交付審判
    ，核其立法意旨，係法律對於檢察官不起訴或緩起訴裁量權
    制衡之外部監督機制，此時，法院之職責僅在就檢察官所為
    不起訴或緩起訴之處分是否正確加以審查，藉以防止檢察機
    關濫權。依此立法精神，並基於審檢分立原則，職司審判之
    法院必須與負有偵查職權之檢察署（官）分離，始能維護及
    保障審判機關之中立，是以聲請交付審判制度不得成為偵查
    階段之延伸，以免混淆偵查與審判之功能分際。故法院審查
    聲請交付審判案件之範圍，僅以審查檢察官所為不起訴處分
    是否合法適當為限，即僅得審查檢察官對於聲請人所指訴不
    利被告之事證是否未經調查或審酌，及不起訴處分書所載理
    由有無違背經驗法則或論理法則。至所謂「聲請人所指摘不
    利被告之事證未經檢察官詳為調查」，係指聲請人所提出請
    求調查之證據，檢察官未予調查，且若經調查，即足以動搖
    原偵查檢察官事實之認定及處分之決定，倘調查結果，尚不
    足以動搖原事實之認定及處分之決定者，仍不能率予交付審
    判。且法院於審查聲請交付審判案件時，可得調查證據之範
    圍亦僅以偵查中曾顯現之證據為限，不得另行調查聲請人後
    續另提出之證據，並不得蒐集偵查卷宗以外之證據，否則無
    異使法院（法官）於審判職權外，兼負檢察官之偵查職權，
    造成審判機關與偵查機關之職權混淆不分，致有侵害基本人
    權之虞。再按認定不利於被告之證據須依積極證據，苟積極
    證據不足為不利於被告事實之認定，即應為有利被告之認定
    ，更不必有何有利之證據；又犯罪事實之認定，應憑證據，
    如無相當之證據，或證據不足以證明，自不得以推測或擬制
    之方法，以為裁判之基礎。又聲請人之指訴，係以使被告受
    刑事訴追為目的，是以聲請人之指訴為證據方法，除其指訴
    須無瑕疵，且應有查與事實相符之佐證，始得資為判決之基
    礎（最高法院52年台上字第1300號、61年台上字第3099號判
    決意旨參照）。
  ㈡本案依卷內所存證據，尚不足認定聲請意旨所指被告之犯嫌
    ，均已達應提起公訴之程度，除引用原不起訴處分及駁回再
    議處分之理由外，另簡敘如下：
　　⒈依聲請人於警詢及偵訊之證詞，以及高雄高分檢檢察官之
      勘驗筆錄，縱可認被告確有於聲請人指訴之時間進入學校
      女廁內一節，惟是否有如聲請人所指將手機置放於廁所隔
      間之隔板上方而窺視或竊錄聲請人之如廁行為，此據被告
      否認，而上開勘驗筆錄內容則無法佐證被告進入廁所後之
      行為，而作為補強。又依聲請人所提之LINE對話紀錄，被
      告僅承認有拍攝到天花板，就其他雖稱「拍的應該是剩下
      的」，然所謂拍到天花板是如何拍攝，並無其他證據可以
      證明；另所謂「剩下的」係指何拍攝內容，則含糊不明，
      除無從以此斷認拍攝內容係聲請人非公開之活動、言論、
      談話或身體隱私部位外，亦無從得知被告係如何拍攝。則
      被告是否有將手機置放於廁所隔板上方窺視或拍攝聲請人
      之如廁行為，卷內並無補強證據可資佐證，已難認定。
　　⒉另按刑法第315條之1第1款所謂「窺視」，乃行為人利用工
      具或設備於被窺視者難以發現或未能發現之時，予以窺視
      之義。是此罪之成立，係指行為人利用工具或設備，輔助
      、加強平常目視所不能及之處，而使行為人能同步、即時
      窺視他人非公開之活動、言論、談話或身體隱私部位者而
      言。依聲請人於警詢及偵訊時具結所證：我進到女廁上廁
      所，當我蹲下去時，聽到廁所上方有異音響起，我馬上迅
      速抬頭往上看，看到廁所隔板上放著1支手機，對著偷拍
      我上廁所情形等語（參聲請人110年8月27日偵訊筆錄第2
      項、同年9月23日警詢筆錄第2頁、111年3月30日偵訊筆錄
      第3頁），可知聲請人當下係看到手機置放在廁所隔板上
      方；再觀諸警卷內所附之女廁照片之手機置放示意圖，則
      可知縱被告確如聲請人所證，係將手機置放於隔板上方要
      拍攝聲請人之如廁行為，則可能操作手機之方式或為：⑴
      以手機背面的鏡頭拍攝：切換成相機模式，設定拍照或錄
      影功能後，手機螢幕朝上而置放在隔板上拍攝；又或為：
      ⑵以手機正面的鏡頭拍攝：切換成相機模式，並將手機鏡
      頭切換為手機正面鏡頭，設定拍照或錄影功能後，手機螢
      幕朝下而置放在隔板上拍攝。然而就⑴而言，因螢幕朝上
      ，則縱螢幕上有拍攝到聲請人之如廁行為並即時播放，以
      隔板之高度，若被告未同時攀爬或以梯、椅等工具立於隔
      板上方，則無法同時看到螢幕上之畫面，參諸聲請人上開
      證詞，當時聲請人只看到手機而未看到被告一節，則以此
      等方式拍攝，被告當無法同時以手機窺視被告如廁行為。
      再就⑵而言，螢幕雖係朝下，然為順利拍攝，手機之置放
      方式，應係以鏡頭端伸出於聲請人所在之廁所間，則以手
      機螢幕構造再加上隔板之厚度（依卷內手機置放於廁所隔
      板之示意照片，該隔板有一定厚度方可穩固置放手機）而
      言，鏡頭端之手機上方即螢幕大部分處，會露出在聲請人
      所在廁所間，則縱被告如聲請人所述，係位在隔壁間，依
      角度及高度關係，已難認其可看到露出於聲請人側之螢幕
      畫面。而該手機在被告所在處所露出者，則為手機下方，
      惟手機下方因有首頁鍵，螢幕所露出之畫面已不多，再加
      上若開啟拍照或錄影功能，螢幕下方係呈現操作鍵，則被
      告是否確能同時看到螢幕所呈現之畫面，而可認被告利用
      手機同時窺視聲請人之如廁行為，已非無疑；而卷內亦無
      其他可證被告該時利用手機確可看到聲請人如廁行為之證
      據，以有疑惟利於被告原則，實難遽以刑法第315條之1第
      1款之罪責相繩。
　　⒊就聲請交付審判意旨㈡之部分，縱有其他手機，然既未經檢
      警搜索扣押，此已屬偵查卷以外之證據方法，而非屬本院
      審酌聲請交付審判之調查範圍。況檢警當時已搜索被告住
      所而扣得相關手機及電腦設備進行勘驗，已盡其調查能事
      ，而縱有其他手機，亦無跡證足以證明上開手機仍存在，
      實難要求檢警漫無目標之調查。又縱認被告此有滅證情事
      ，亦無從以此逕予斷定證據內容為何，而遽論以刑責。另
      聲請人亦已證稱被告有依其要求刪除所拍攝之4部影片（
      連同垃圾筒內之檔案），則上開影片是否仍存，已難認定
      。末依聲請人所提之LINE對話紀錄，無從斷認被告有拍到
      聲請人非公開之活動、言論、談話或身體隱私部位，如前
      所述。是卷內並無證據可資補強聲請人指訴，則依前引證
      據法則，亦難逕論以被告刑法第315條之1第2款之罪責。
七、綜上，本件檢察機關依據偵查結果，認縱被告有如聲請人指
    訴進入學校女廁之行為，然認無證據可認被告有刑法第315
    條之1之犯行，因而依法為不起訴及駁回再議之處分，於事
    實調查程序及相關證據之評價、認定及調查與否，均無違法
    或違背經驗法則、論理法則或其他證據法則之情事。聲請人
    仍執詞指摘原不起訴處分及駁回再議處分顯有違誤，即屬無
    據。本件交付審判之聲請，為無理由，應予駁回。
八、依刑事訴訟法第258條之3第2項前段，裁定如主文。　　　
中　　華　　民　　國　　111 　年　　7 　　月　　11　　日
                  刑事第十三庭  審判長法  官  陳紀璋

                                      法  官  洪毓良
　　　　　　　　　　　　　　　　　　　
                                      法  官  李怡蓉

以上正本證明與原本無異。
不得抗告。
中　　華　　民　　國　　111 　年　　7 　　月　　12　　日
　　　　　　　　　　　　　　　　　　　書記官  胡孝琪